【裁判字號】    95,易,3151
【裁判日期】    951229
【裁判案由】    竊盜
【裁判全文】
臺灣臺中地方法院刑事判決              95年度易字第3151號
公  訴  人  臺灣臺中地方法院檢察署檢察官
被      告  甲○○
                    現另案於臺灣臺中監獄執行中
            乙○○
                    號
上列被告因竊盜案件，經檢察官聲請簡易判決處刑（95年度偵字
第19883號），復經本院沙鹿簡易庭移由本院刑事庭改依通常程
序審理後，判決如下：
    主    文
甲○○、乙○○共同竊盜，累犯，各處拘役伍拾日，如易科罰金
，均以新臺幣壹仟元折算壹日。
    犯罪事實
一、甲○○前於民國（下同）85年間因違反肅清煙毒管理條例、
    竊盜、恐嚇、故買贓物等案件經臺灣高等法院臺中分院先後
    判處有期徒刑4年、8月、7月、4月確定，應執行有期徒刑5
    年5月確定，又於89年間因竊盜、違反動產擔保交易法案件
    ，經本院判處有期徒刑10月、7月、4月，應執行有期徒刑10
    月、10月確定，上開案件經接續執行，於94年11月29日假釋
    縮刑期滿執行完畢（本件已構成累犯）；乙○○有違反毒品
    危害防制條例案件、竊盜等前科，最近一次係於91年間因違
    反毒品危害防制條例案件，經本院判處有期徒刑10月，復經
    臺灣高等法院臺中分院判處上訴駁回確定，於93年7月23日
    執行完畢（本件已構成累犯）。
二、甲○○與乙○○二人不思悛悔，復共同基於意圖為自己不法
    所有之犯意聯絡，於95年8月27日凌晨3時許，由乙○○騎乘
    機車搭載甲○○，前往臺中縣沙鹿鎮○○路17-32號前，共
    同徒手竊取洽裕開發工程有限公司（下稱洽裕公司）所有而
    置放於該址門前之鋁門窗2具（價值約新臺幣6千元）得逞離
    去，嗣二人於同日凌晨3時許，騎乘機車至臺中縣沙鹿鎮○
    ○路393巷64號旁，為警攔檢查獲。
三、案經臺中縣警察局清水分局報請臺灣臺中地方法院檢察署檢
    察官偵查後聲請簡易處刑，本院沙鹿簡易庭認為不宜以簡易
    判決處刑，移由本院改依通常程序審理。
    理  由
一、訊據被告甲○○、乙○○於本院對有將上開鋁門窗取走之事
    實自承在卷，然皆矢口否認有竊盜犯意，均辯稱：鋁門窗是
    放在牆壁外面。因認那是人家不要的，只是撿而已云云。惟
    查，被告二人上揭竊盜犯行，業據被告二人於警詢及偵訊坦
    承不諱，核與被害人即洽裕公司負責人丙○○於警詢指訴及
    本院證述之情節大致相符，其於本院並證稱：（檢察官問：
    鋁門窗放在那邊做什麼？）我們是作鐵架的，那是拆除回來
    的時候放在那邊的，以後要用的，結果被人家偷拿去的。（
    檢察官問：那兩個鋁門窗是你不要而放在該處的嗎？）不是
    ，是以後要用的等語，並有贓物認領保管單及現場照片在卷
    可資佐證。被告二人雖辯稱：無竊盜犯意；以為是人家不要
    的云云，被告甲○○並辯稱：我經過很多天，鋁門窗都放在
    那邊云云，惟被告二人倘非基於竊盜犯意，何須於凌晨3時
    許始至上揭失竊現場拿取鋁門窗？是被告二人所辯，尚難採
    信，被告二人明知他人之物不應竊取，猶竊取後據為己有，
    其二人確具為自己不法所有之竊盜犯意。本件事證明確，被
    告二人上揭竊盜犯行堪予認定。
二、核被告甲○○、乙○○所為，均係犯刑法第320條第1項之普
    通竊盜罪。再被告二人就本件犯行，有犯意聯絡及行為分擔
    ，為共同正犯。又被告甲○○前於85年間因違反肅清煙毒條
    例、竊盜、恐嚇、故買贓物等案件經臺灣高等法院臺中分院
    先後判處有期徒刑4年、8月、7月、4月確定，應執行有期徒
    刑5年5月確定，又於89年間因竊盜、違反動產擔保交易法案
    件，經本院判處有期徒刑10月、7月、4月，應執行有期徒刑
    10月、10月確定，上開案件經接續執行，於94年11月29 日
    假釋縮刑期滿執行完畢；被告乙○○有違反毒品危害防制條
    例案件、竊盜等前科，最近一次係於91年間因違反毒品危害
    防制條例案件，經本院判處有期徒刑10月，復經臺灣高等法
    院臺中分院判處上訴駁回確定，於93年7月23日執行完畢等
    情，有臺灣臺中地方法院檢察署刑案資料查註紀錄表在卷可
    佐，其二人均於前開有期徒刑執行完畢後5年內，再故意犯
    本件有期徒刑以上之罪，均為累犯，均應依刑法第47條第1
    項規定加重其刑。爰審酌被告二人所行竊之物係拆卸下之鋁
    門窗2具，價值非高，又其二人本件竊盜犯行均係以徒手為
    之，犯罪所得不高，再考其二人之犯後態度等一切情狀，各
    量處如主文所示之刑，並均諭知易科罰金之折算標準。
據上論斷，應依刑事訴訟法第452條、第299條第1項前段，刑法
第28條、第320條第1項、第47條第1項、第41條第1項前段，刑法
施行法第1條之1，判決如主文。
中    華    民    國    95    年    12    月    29    日
                  刑事第十庭    審判長  郭瑞祥
                                法  官  江奇峰
                                法  官  黃家慧
上正本證明與原本無異。
如不服本判決，應於送達後十日內向本院提出上訴狀（須附繕
本），上訴於臺灣高等法院臺中分院。
                                書記官  陳靖騰
中    華    民    國    95    年    12    月    29    日
所犯法條：
中華民國刑法第320條
（普通竊盜罪、竊佔罪）
意圖為自己或第三人不法之所有，而竊取他人之動產者，為竊盜
罪，處 5 年以下有期徒刑、拘役或 5 百元以下罰金。
意圖為自己或第三人不法之利益，而竊佔他人之不動產者，依前
項之規定處斷。
前二項之未遂犯罰之。


司法院資訊處製作；財團法人民間司法改革基金會備份。
